# 新租赁准则下，售后回租业务不属于销售的后续处理了

提问人：xushuaijing 时间：2022-02-12 21:02:08
请教陈版主及各位老师：
新租赁准则下，售后回租业务不属于销售的情况，卖方兼承租人不终止确认所转让的资产，而应当将收到的现金作为金融负债，并按照〈企业会计准则第 22 号一金融工具确认和计量〉(2017)
进行会计处理。
公司 2021 年无历史上延续下来的售后回租交易， 2021 年新增售后回租业务，那么还需要确认未确认融资费用吗？如不需未确认融资费用，只确认本金（ 长期应付款），根据售后回租还款计划，剩余期间的应付利息如何处理，是计入其他应付款吗？
另若合同签订时存在一次性的手续费 500 万，此手续费用在不确认未确认融资费用的情况下如何处理？谢谢

回答人：chenyiwei
新租赁准则下对于售后回租业务不属于销售的情况，就是按照以租赁资产为抵押获取融资进行会计处理的。习惯上仍可通过未确认融资费用和长期应付款核算，例如：借：银行存款，借：未确认融资费用，贷：长期应付款。后续期间按实际利率法摊销该项未确认融资费用，作为利息支出处理。
一次性手续费计入未确认融资费用，后续作为租赁期间利息支出的调整。
参考：新租赁准则应用指南【例 57 】.该案例中虽未设置“未确认融资费用”科目，但企业日常核算中仍可以继续设置；如不设置“未确认融资费用”科目，则参考长期借款的核算方式处理即可（但会计科目和报表项目仍使用“长期应付款”）。

提问人：一云 时间：2022-04-18 22:57:02
老师：那对 2021 年期初存在的售后租回业务遗留的递延收益/未实现售后租回损益，该如何衔接处理？

回答人：chenyiwei
可以沿用原先的核算模式，无需调整。

提问人：水墨青花 时间：2022-04-20 20:10:23
报表列报不使用租赁负债科目吗

回答人：chenyiwei
售后租回不属于销售的，是确认金融负债而不是租赁负债。